# 请问陈版和各位老师，小微企业减半递延所得税税率的问题

提问人：碧海桑田 时间：2018-04-08 16:38:59
该公司税率是20%减半，那么计算递延所得税应该按20%，还是10%，为什么？

回答人：chenyiwei
递延所得税资产、负债的计量应采用基于现行税法确定的预计暂时性差异转回时的适用税率。因此需要合理估计这些暂时性差异将于何时转回，以及该转回年度的预计适用税率。